【裁判字號】    95,上易,2128
【裁判日期】    951221
【裁判案由】    詐欺
【裁判全文】
臺灣高等法院刑事判決                95年度上易字第2128號
上  訴  人  臺灣臺北地方法院檢察署檢察官
被      告  甲○○
上列上訴人因被告詐欺案件，不服臺灣臺北地方法院95年度易字
第1380號，中華民國95年9月28日第一審判決（起訴案號：臺灣
臺北地方法院檢察署95年度偵字第3918號）及移送併案審理（95
年度偵字第12666號），提起上訴，本院判決如下：
    主  文
上訴駁回。
    事實及理由
一、本件經本院審理結果，認原審判決被告甲○○幫助共同詐欺
    罪，處有期徒刑四月，如易科罰金，以銀元參佰元即新台幣
    玖佰元折算壹日，認事用法，均無違誤，並引用原判決之事
    實、證據及理由（如附件）。（惟原判決贅論述被告係共同
    正犯及贅引修正前刑法第28條，應予刪除）。
二、本件被告甲○○所犯非死刑、無期徒刑、最輕本刑三年以上
    有期徒刑之罪，亦非高等法院管轄第一審案件，其於本院審
    理中，就被訴事實為有罪之陳述，經告知其簡式審判之旨，
    並聽取公訴人及被告之意見後，依刑事訴訟法第二百七十三
    條之一第一項之規定，經合議庭裁定進行簡式審判程序，合
    先敘明。
三、公訴人上訴意旨略以：被告於原審供承，其於二日內將其所
    申請之台北富邦銀行中山分行、台新銀行城東分行、華南銀
    行圓山分行、台北國際商業銀行中山分行等四帳戶售予同一
    不詳姓名之人，而被告售予他人後，即有頻繁之款項進出，
    且有遭列為警示帳戶，此有該等帳戶之款項進出明細表及函
    文可考，足認該帳戶係不詳人士作為詐欺之用，而ＣＤ轉帳
    無從查悉係何人匯入，自不能認除台北國際銀行中山分行外
    ，其餘帳戶均不為詐欺之用云云提起上訴。經查：
    上開四本帳戶，除台北國際銀行中山分行論處被告以販賣供
    詐欺之人使用外，餘三本帳戶，固有同一日入款，於同一日
    即速提完款項之紀錄，惟公訴人既無法提供該三本帳戶之匯
    款之人，係基於何事由匯款，究否與犯罪行為有關，即無從
    查考，尚難以被告所販賣之上揭三本帳戶，有頻繁之款項進
    出，即認被告亦係幫助他人詐欺之用，從而此部分之事證，
    尚有不足，公訴人上訴意旨據以指摘原判決不當，非有理由
    ，應予駁回。至公訴人原併案之九十五年度偵字第一二六六
    六號之事實，亦係同一台北國際銀行中山分行帳戶之事實，
    另公訴人上訴事由所述之該三本帳戶部分，公訴人並未起訴
    ，亦未聲請併案審理，則原審未予論就，並無不合，附此敘
    明。另被告雖有與被害人和解，惟原審量刑並無不當，亦併
    此敘明。
據上論斷，應依刑事訴訟法第三百六十八條、第三百七十三條、
第三百六十四條、第二百七十三條之一，判決如主文。
本案經檢察官林炳雄到庭執行職務。
中    華    民    國    95    年    12    月    21    日
                  刑事第十四庭  審判長法  官  蘇隆惠
                                      法  官  陳玉雲
                                      法  官  林秀鳳
以上正本證明與原本無異。
不得上訴。
                                      書記官  耿鳳君
中    華    民    國    95    年    12    月    22    日
附錄：本案論罪科刑法條全文
中華民國刑法第339條
（普通詐欺罪）
意圖為自己或第三人不法之所有，以詐術使人將本人或第三人之
物交付者，處5年以下有期徒刑、拘役或科或併科1千元以下罰金
。
以前項方法得財產上不法之利益或使第三人得之者，亦同。
前二項之未遂犯罰之。


司法院資訊處製作；財團法人民間司法改革基金會備份。
